【裁判字號】    99,消債更,172
【裁判日期】    990819
【裁判案由】    更生事件
【裁判全文】
臺灣板橋地方法院民事裁定           99年度消債更字第172號
聲  請  人  丙○○
即 債 務人
代  理  人  何乃隆律師
上列當事人因消費者債務清理事件，聲請更生，本院裁定如下：
    主  文
債務人丙○○自民國九十九年八月十九日下午四時起開始更生程
序。
本件得由司法事務官進行更生程序。
    理  由
一、按法院開始更生程序之裁定，應載明其年、月、日、時，並
    即時發生效力；法院裁定開始更生或清算程序後，得命司法
    事務官進行更生或清算程序。消費者債務清理條例第45條第
    1 項、第16條第1 項前段分別定有明文。
二、本件聲請人聲請主張略以：其積欠債務共新台幣（下同）2,
    010,247 元，於消費者債務清理條例施行後，曾於民國97年
    11月13日以書面向最大債權金融機構友邦國際信用卡股份有
    限公司請求共同協商債務清償方案，然該公司以「協商意願
    低落」為由而發給前置協商不成立通知書。嗣聲請人於99年
    6 月2 日，再以書面向最大債權金融機構遠東國際商業銀行
    股份有限公司（98年9 月起由遠東國際商業銀行股份有限公
    司受讓友邦信用卡股份有限公司之債權）請求共同協商債務
    清償方案，卻遭該行退回申請書函。而聲請人任職於滿富興
    業股份有限公司，每月收入有29,000元，惟遭法院扣薪1/3
    後，再扣除生活支出及與配偶共同分擔之2 名子女之扶養費
    用，而有不能清償債務之情事，復未經法院裁定開始清算程
    序或宣告破產，爰依法聲請更生等語。
三、經查，聲請人上開主張之事實，業據提出97年11月13日友邦
    信用卡股份有限公司前置協商不成立通知書影本、台北榮星
    郵局第000529號存證信函、債務人向最大債權金融機構辦理
    前置協商申請書、債權人清冊、前置協商收入切結書、財團
    法人金融聯合徵信中心當事人綜合信用報告、身分證及健保
    卡之正反面影本、戶籍謄本、財政部臺北市國稅局95至98年
    度綜合所得稅各類所得資料清單及財產歸屬資料清單、勞工
    保險被保險人投保資料表、98年度綜合所得稅結算申報所得
    資料參考清單、98年度綜合所得稅結算申報扣除額資料參考
    清單、財產收入狀況報告書、聲請人之配偶乙○○、女劉○
    、子劉○之財政部臺北市國稅局95至98年度綜合所得稅各類
    所得資料清單及財產歸屬資料清單、華泰商業銀行清償證明
    影本、存摺影本、土地及建物第二類登記謄本影本、房屋租
    賃契約書影本、管理費收據影本、劉○之就學貸款申請書影
    本、甲○之學費收據影本、保單停效通知書影本、保單墊繳
    通知書影本、滿富興業股份有限公司個人薪資表、臺灣臺北
    地方法院96年12月17日北院隆96執戊字第92103 號執行命令
    、97年12月11日北院隆97執戊字第113392號執行命令、98年
    5 月18日北院隆98司執戊字第40534 號執行命令、98年6 月
    22日北院隆98司執戊字第49709 號執行命令、98年12月21日
    北院隆98司執戊字第11 4301 號執行命令、每月必要支出金
    額流向表等為證，本件又查無債務人有消費者債務清理條例
    第6 條第3 項、第8 條或第46條各款所定駁回更生聲請之事
    由存在，則聲請人聲請更生，洵屬有據，爰裁定如主文。
四、另聲請人應於更生程序開始後，由債權人會議可決或由法院
    裁定認可其更生方案後方能實行，倘未能經債權會議可決或
    經法院裁定認可，則依消費者債務清理條例第61條規定，應
    續行清算程序，故本件聲請人仍應提出足以為債權人接受或
    經法院認為公允之更生方案以供採擇，附此敘明。
中    華    民    國    99    年    8     月    19    日
                  民事第一庭    法  官  陳翠琪
上為正本係照原本作成
本件不得抗告
本裁定已於99年8月19日下午4 時公告。
中    華    民    國    99    年    8     月    19    日
                                書記官  簡曉君

司法院資訊處製作；財團法人民間司法改革基金會備份。
